# 请教版主关于股权出资合并问题

提问人：bobprong 时间：2015-11-20 13:49:38
遇到一个问题：A持有B公司100%股权，现A以其持有B公司的100%股权作价出资设立一家新的公司C，B成为C的全资子公司，C公司受A控制。假设当时B公司账面净资产 100 万元，评估价 1000 万元，按 1000 万元作价出资。 请问：C编制合并报表合并B时，应该怎么处理，可否按照非同一控制下企业合并方法，将B报表按公允值调整后进行合并，C持有的长投成本 1000 万元与B可辨认净资产公允值的差额作为商誉？还是要按照同一控制下企业合并方法，B报表按账面值进行合并，C持有的长投成本与B账面净资产的差额调整留存收益？

回答人：chenyiwei
根据你说的情况，C取得B的控制权应属于同一控制下的企业合并，因此在C的合并报表层面，B的合并日帐面净资产与评估值之间的差额应冲减资本公积（将导致合并报表层面资本公积出现负数），不能确认为商誉。

提问人：bobprong 时间：2015-11-22 15:41:01
假设适用的是企业会计制度（旧准则），那么C合并B时，合并报表上可以确认合并价差 900 万元吧

回答人：chenyiwei
可以。